th: เทคโนโลยีลดเสียงรบกวน: อิเล็กทรอนิกส์แบบแอคทีฟ(การบีบอัดเท่านั้น); อิเล็กทรอนิกส์แบบแอคทีฟพร้อมการขยายเสียง; แพสซีฟ; อื่นๆ
hu: Zajcsökkentő technológia: Aktív elektronikus (csak tömörítés); Aktív elektronikus erősítéssel; Passzív; Egyéb
tr: Gürültü bastırma teknolojisi: Aktif elektronik (yalnızca sıkıştırma); Yükseltmeli aktif elektronik; Pasif; Diğer
de: Geräuschunterdrückungstechnologie: Aktiv-elektronisch (nur Komprimierung); Aktiv-elektronisch mit Verstärkung; Passiv; Sonstiges
sl-SI: Tehnologija za zatiranje hrupa: Aktivno elektronsko (samo kompresija); Aktivno elektronsko z ojačitvijo; Pasivno; Drugo
pt-PT: Tecnologia de supressão de ruído: Eletrónica ativa (apenas compressão); Eletrónica ativa com amplificação; Passiva; Outra
sv: Brusdämpningsteknik: Aktiv elektronisk (endast komprimering); Aktiv elektronisk med förstärkning; Passiv; Övrigt
pt-BR: Tecnologia de supressão de ruído: Eletrônica ativa (apenas compressão); Eletrônica ativa com amplificação; Passiva; Outro
ro-RO: Tehnologie de suprimare a zgomotului: Electronică activă (doar compresie); Electronică activă cu amplificare; Pasiv; Altele
pl: Technologia tłumienia hałasu: Aktywna elektroniczna (tylko kompresja); Aktywna elektroniczna ze wzmocnieniem; Pasywna; Inne
it: Tecnologia di riduzione del rumore: Elettronica attiva (solo compressione); Elettronica attiva con amplificazione; Passiva; Altro
ko: 소음 억제 기술: 액티브 전자식(압축 전용); 액티브 전자식(증폭 기능 포함); 패시브; 기타
en: Noise suppression technology: Active electronic (compression only); Active electronic with amplification; Passive; Other
nb: Støydempingsteknologi: Aktiv elektronisk (kun komprimering); Aktiv elektronisk med forsterkning; Passiv; Annet
zh-TW: 噪音抑制技術: 主動式電子 (僅限壓縮); 主動式電子含放大功能; 被動式; 其他
zh-CN: 噪音抑制技术: 有源电子（仅压缩）; 有源电子（带放大功能）; 无源; 其他
fi: Melunvaimennustekniikka: Aktiivinen elektroninen (vain kompressio); Aktiivinen elektroninen vahvistuksella; Passiivinen; Muu
vi: Công nghệ giảm tiếng ồn: Điện tử chủ động (chỉ nén); Điện tử chủ động có khuếch đại; Thụ động; Khác
hr-HR: Tehnologija suzbijanja buke: Aktivno elektroničko (samo sažimanje); Aktivno elektroničko s pojačanjem; Pasivno; Ostalo
cs: Technologie potlačení hluku: Aktivní elektronické (pouze komprese); Aktivní elektronické se zesílením; Pasivní; Ostatní
es: Tecnología de supresión de ruido: Electrónica activa (solo compresión); Electrónica activa con amplificación; Pasiva; Otro
sk-SK: Technológia potlačenia hluku: Aktívna elektronická (len kompresia); Aktívna elektronická so zosilnením; Pasívna; Iné
lt-LT: Triukšmo slopinimo technologija: Aktyvusis elektroninis (tik glaudinimas); Aktyvusis elektroninis su stiprinimu; Pasyvusis; Kita
ja: 騒音抑制技術: アクティブ電子式 (圧縮のみ); アクティブ電子式 (増幅機能付き); パッシブ; その他
da: Støjdæmpningsteknologi: Aktiv elektronisk (kun komprimering); Aktiv elektronisk med forstærkning; Passiv; Andet
bg-BG: Технология за потискане на шума: Активно електронно (само компресиране); Активно електронно с усилване; Пасивно; Друго
ru: Технология шумоподавления: Активная электронная (только компрессия); Активная электронная с усилением; Пассивная; Другая
el: Τεχνολογία καταστολής θορύβου: Ενεργή ηλεκτρονική (μόνο συμπίεση); Ενεργή ηλεκτρονική με ενίσχυση; Παθητική; Άλλο
fr: Technologie de réduction du bruit: Électronique active (compression uniquement); Électronique active avec amplification; Passive; Autre
nl: Ruisonderdrukkingstechnologie: Actief elektronisch (alleen compressie); Actief elektronisch met versterking; Passief; Anders